【裁判字號】    99,訴,2006
【裁判日期】    990730
【裁判案由】    槍砲彈藥刀械管制
【裁判全文】
臺灣板橋地方法院刑事判決              99年度訴字第2006號
公  訴  人  臺灣板橋地方法院檢察署檢察官
被      告  甲○○
上列被告因違反槍砲彈藥刀械管制條例案件，經檢察官提起公訴
（99年度偵字第5905號），被告於本院準備程序進行中，就被訴
犯罪事實為有罪之陳述，本院告知簡式審判程序之旨，並聽取其
與公訴人之意見後，經合議庭裁定由受命法官獨任進行簡式審判
程序審理後，判決如下：
    主  文
甲○○未經許可，持有槍枝之主要組成零件，處有期徒刑陸月，
併科罰金新臺幣貳萬元，如易科罰金及易服勞役，均以新臺幣壹
仟元折算壹日。扣案之金屬彈匣壹個，沒收。
    事  實
一、甲○○明知具有殺傷力之槍枝、子彈及槍枝主要組成零件，
    係槍砲彈藥刀械管制條例所列管，非經主管機關許可，不得
    持有之物，竟基於未經許可持有槍枝主要組成零件之犯意，
    於民國99年2 月5 日某時，在其所駕駛之車牌號碼ZG-8708
    號自小客車副駕駛座座位下方，發現不詳人所有之槍枝主要
    組成零件之金屬彈匣1 個，乃自斯時起，未經許可而持有上
    開金屬彈匣，並將之放置在原處；嗣於同年月9 日晚上11時
    25分許，其駕駛前開車輛行經臺北縣中和市○○路611 巷口
    前，因其形跡可疑而遭警盤查，為警在該車之副駕駛座座位
    下方扣得該彈匣1 個（另在其所隨身攜帶之背包內起出第二
    級毒品甲基安非他命12包〈驗餘淨重4.73 48 公克〉、第三
    級毒品硝甲西泮27顆、第三級毒品氟硝西泮2 顆、第三級毒
    品愷他命35包〈驗餘淨重合計46.71 公克〉、藥錠型態毒品
    88顆、安非他命吸食器1 組、0.13公克分裝袋13只、0.19公
    克分裝袋104 只、A969行動電話1 支、門號0000000000、00
    00000000號SIM 卡各1 張，另涉犯持有第三級毒品部分，業
    經本院以99年度易字第1335號刑事判決處有期徒刑1 年確定
    在案），始查悉上情。
二、案經臺北縣政府警察局中和第二分局移送臺灣板橋地方法院
    檢察署檢察官偵查起訴。
    理  由
壹、程序方面：本件被告甲○○所犯係死刑、無期徒刑、最輕本
    刑3 年以上有期徒刑以外之罪，其於準備程序就前揭被訴事
    實為有罪之陳述，經法官告知簡式審判程序之旨，並聽取其
    與公訴人之意見後，本院認無不得或不宜改依簡式審判程序
    進行之處，爰依刑事訴訟法第273 條之1 第1 項、第284 條
    之1 之規定，由本院合議庭裁定本件由受命法官獨任進行簡
    式審判程序，合先敘明。
貳、實體方面：
一、上開事實，業據被告於本院訊問時坦承不諱，且上開扣案之
    彈匣1 個經送內政部警政署刑事警察局鑑驗結果認：認係金
    屬彈匣等情，此有該局99年4 月23日刑鑑字第0990045522號
    鑑定書1 紙（詳見偵查卷第49頁）在卷可稽，並有扣案子彈
    照片影本1 張（詳見偵查卷第23頁）附卷足證。是以，被告
    前開自白核與事實相符，堪以採信。故本件事證已臻明確，
    被告犯行洵堪認定，應予依法論科。
二、按未經許可持有槍砲之主要組成零件者，槍砲彈藥刀械管制
    條例第13條第4 項定有處罰規定。而槍枝之槍管、槍身、槍
    機、撞針、轉輪、滑套、彈匣、擊錘，業經內政部依法於86
    年11月24日以台（86）內警字第8670683 號公告為槍枝之主
    要組成零件，故核被告所為，係犯槍砲彈藥刀械管制條例第
    13條第4 項之未經許可持有槍枝之主要組成零件罪。爰審酌
    被告犯罪之動機、目的、手段實屬可議，對社會治安所生危
    害不輕，惟其並未以前開彈匣另為不法犯行，且持有彈匣之
    時間尚非甚久，及其犯罪後坦承犯行，態度良好，兼衡其智
    識程度、生活狀況、素行等一切情狀，量處如主文所示之刑
    ，併予諭知易科罰金及易服勞役之折算標準，以資懲儆。
三、至扣案之彈匣1 各，經鑑驗認係屬金屬彈匣，已如前述，為
    違禁物，爰依刑法第38條第1 項第1 款之規定，不問屬於犯
    人與否，均併予宣告沒收。另扣案之第二級毒品甲基安非他
    命12包（驗餘淨重4.7348公克）、第三級毒品硝甲西泮27顆
    、第三級毒品氟硝西泮2 顆、第三級毒品愷他命35包（驗餘
    淨重合計46.71 公克）、藥錠型態毒品88顆、安非他命吸食
    器1 組、0.13公克分裝袋13只、0.19公克分裝袋104 只、A9
    69行動電話1 支、門號0000000000、0000000000號SIM 卡各
    1 張係被告另涉違反毒品危害防制條例案件之相關證物，已
    由本院以99年度易字第1335號刑事判決處有期徒刑1 年確定
    在案，且與本案無關，本院自無庸併予宣告沒收，附此敘明
    。
據上論斷，應依刑事訴訟法第273 條之1 第1 項前段、第299 條
第1 項前段，槍砲彈藥刀械管制條例第13條第4 項，刑法第11條
前段、第41條第1 項前段、第42條第3 項前段、第38條第1 項第
1 款，判決如主文。
本案經檢察官黃致中到庭執行職務。
中    華    民    國    99    年    7     月    30    日
                  刑事第十四庭法  官  饒金鳳
以上正本證明與原本無異。
如不服本判決，應於判決送達後10日內，向本院提出上訴書狀，
且上訴書狀應敘述具體理由，而上訴書狀未敘述上訴理由者，應
於上訴期間（即自收受判決書之翌日起算10日）屆滿後20日內補
提理由書。
                              書記官  許雅琪
中    華    民    國    99    年    7     月    30    日
附錄本案論罪科刑之法律條文：
槍砲彈藥刀械管制條例第13條：
未經許可，製造、販賣或運輸槍砲、彈藥之主要組成零件者，處
3 年以上10年以下有期徒刑，併科新臺幣700 萬元以下罰金。
未經許可，轉讓、出租或出借前項零件者，處1 年以上7 年以下
有期徒刑，併科新臺幣500 萬元以下罰金。
意圖供自己或他人犯罪之用，而犯前二項之罪者，處5 年以上有
期徒刑，併科新臺幣1,000 萬元以下罰金。
未經許可，持有、寄藏或意圖販賣而陳列第一項所列零件者，處
6 月以上5 年以下有期徒刑，併科新臺幣300 萬元以下罰金。
第一項至第三項之未遂犯罰之。

司法院資訊處製作；財團法人民間司法改革基金會備份。
